臺灣高等法院高雄分院刑事判決　　　　　　　九十一年度上更 (二)字第三四九號
　　上　訴　人
　　即　被　告　丁○○
　　選任辯護人　施吉安
　　上　訴　人
　　即　被　告　乙○○
　 指定辯護人 本院公設辯護人
右上訴人因殺人未遂等案件，不服臺灣高雄地方法院八十四年度訴字第二四九三號中
華民國八十六年四月十四日第一審判決（起訴案號：臺灣高雄地方法院檢察署八十四
年度偵字第二二八二九號），提起上訴，經最高法院第二次發回更審，本院判決如左
：
    主  文
原判決撤銷。
丁○○共同殺人未遂，處有期徒刑伍年。改造手槍壹支（含彈匣壹個）沒收。
乙○○幫助殺人未遂，處有期徒刑貳年陸月。水果刀壹把沒收。
    事  實
一、緣丁○○、乙○○於民國八十四年八月十三日凌晨一時許，與友人在高雄市○○
    區○○路與復興路口之「羅馬ＫＴＶ」店內飲酒唱歌，丁○○與戊○○因細故發
    生爭執，戊○○遂夥同在場之友人多人圍毆丁○○（傷害部分未據告訴，檢察官
    未起訴）。丁○○嗣於當晚、在高雄市○○區○○路「山手線電動玩具遊藝場」
    內，將此情況告知已成年之友人綽號「阿發」後，丁○○與綽號阿發及另一不詳
    姓名亦已成年者一人，共同基於攜帶槍枝、刀械殺害戊○○之犯意聯絡，乙○○
    因與戊○○係舊識，乙○○知悉上情，竟基於幫助之故意，遂帶領丁○○、「阿
    發」者及另一名不詳姓名男子共四人於當日（八十四年八月十三日）下午九時許
    ，前往戊○○經常在該處逗留之高雄市○○區○○路一八二號、大眾檳榔攤找戊○○。丁○○等四人搭計程車到達上開檳榔攤附近下車後，綽號「阿發」者將一
    把可供軍用具殺傷力可發射金屬或子彈之仿半自動手槍之改造手槍（含彈匣一個
    ）一支，及具殺傷力之子彈二顆、不具殺傷力之改造子彈二顆，共四顆，交予丁○○，令其守在門口以防止戊○○逃離，意圖供自己犯罪之用，而未經許可，無
    故持有之。乙○○則於找到戊○○後，持水果刀在該店對面路旁等候。綽號「阿
    發」者及另一名男子戴口罩，分持類似開山刀進入該檳榔攤內擬強押戊○○外出
    ，但遭戊○○奮力反抗，「阿發」等人遂持刀砍殺戊○○，戊○○以左手格檔，
    而被砍中左手虎口，戊○○轉身逃離，又遭該二名持刀者自後追上，持刀砍中背
    部。此際，丁○○站在店外見場面混亂，及對方人數甚多，且為防止戊○○逃走
    ，明知以手槍射擊人體將產生死亡之結果，竟以前揭手槍先後射擊二發子彈，其
    中一發擊中自隔壁走過來之丙○○之右手肘，綽號「阿發」者及該名不詳姓名成
    年男子與丁○○、乙○○等人見狀，四散逃離。戊○○因遭持刀者砍傷，而受有
    右背裂傷、左虎口部裂傷、大姆指內收橫肌、內收斜肌、內收姆肌斷裂、指動脈
    、靜脈及指神經斷裂等傷害；丙○○則受有右手肘之槍傷，子彈射入其肌肉，接
    近尺骨處，子彈被骨頭檔住而未貫穿，幸未擊中要害，而均未生死亡之結果。丁○○與乙○○於案發後，攜帶該把改造手槍（含彈匣一個）及改造子彈二顆逃亡
    ，經其家人與警方聯絡，於八十四年八月十七日六時許攜帶該把改造手槍（含彈
    匣一個）及「阿發」所有供犯罪預備用之改造子彈二顆及乙○○持有之水果刀一
    把，向警方投案。
二、案經戊○○、丙○○訴由高雄市政府警察局新興分局報請台灣高雄地方法院檢察
    署檢察官偵查起訴。
    理  由
一、訊據上訴人即被告丁○○、乙○○對於在右揭時地，因被告丁○○被戊○○毆打
    ，因而於山手線電動玩具店將上情告知綽號「阿發」者，乃由乙○○帶領，共乘
    一輛計程車至戊○○經常逗留之大眾檳榔攤找戊○○。抵達後，「阿發」交付一
    支手槍予丁○○持有，囑其於危急時再開槍，丁○○遂持上開手槍、子彈在該店
    旁騎樓下守候，乙○○則至該店對面路旁等候，「阿發」及該名男子進入店後即
    取出刀子殺害戊○○，丁○○見狀，遂以上開手槍射擊二槍之事實，均坦承不諱
    ，惟被告丁○○否認有殺人未遂之犯行，辯稱：沒有要殺害戊○○之意思，伊與
    乙○○是要去六合路的大眾檳榔攤找戊○○談和解，事先不知道「阿發」等人有
    攜帶刀械，直至「阿發」等人進入大眾檳榔攤店內突然取出刀子後，伊才知道他
    們有帶刀，伊害怕就開一槍，是為阻止「阿發」等人，「阿發」等人在店內打鬥
    時，因害怕，又朝騎樓甲花板開射一槍，就跑了，不知道丙○○受有槍傷，伊原
    本是空手前往找戊○○理論，不料阿發暗藏槍械，實是伊始料不及云云。被告乙○○則否認有幫助殺人未遂之犯行，辯稱：伊與丁○○是要去做和事佬，阿發等
    人有至檳榔攤，但伊半途即離去，並無幫助殺人之犯意云云。
二、然查：
１、右揭犯罪事實，業據被告丁○○於向警方投案時供認：「當晚約二十一時許，我
    和乙○○二人到六合夜市山手線遊樂場時，遇見阿發和一位不認識的男子在一起
    ，阿發問起我的臉為何受傷，我告訴阿發情形，阿發聽了以後很不高興，要我帶
    他找姓董的問個清楚，我就和乙○○一起帶同阿發及不詳姓名的男子共四人，阿
    發就由身上取出該把點四五改造手槍，內有子彈四顆，我們用來嚇唬他，我們坐
    計程車前往六合路大眾檳榔攤下車，看到戊○○，當時他正在看電視，我心裡也
    只想找戊○○理論，我告訴阿發說就是那一個（指戊○○），阿發即衝向前與戊○○發生扭打，當時場面非常混亂，對方人數比我們多，我就對空開了一槍，想
    嚇唬他們，結果對方一夥人又衝了上來，我就對空開了第二槍，我就和乙○○往
    尚義街方向逃走，不知道有沒有傷到別人」等情，被告丁○○在偵查中、一審、
    本院前審均供承與乙○○及綽號阿發等人前往尋找戊○○理論，持扣案之改造槍
    枝開了二槍等情（詳見偵字第二二八二九號卷、第十六頁，第一六一六五號卷第
    二三頁、一審卷第二三、五四頁），經核與被告乙○○於向警方投案時供認：「
    我與丁○○及阿發及阿發一名朋友（不詳姓名），共四人，一起乘計程車去找戊○○，只知道手槍是阿發拿給丁○○，只看到一支槍，我拿一支水果刀我沒下手
    」等情相符，又經被害人戊○○於警訊、偵查、一審均指證：八十四年八月十三
    日晚上二十二時許，在檳榔攤坐，被四、五人持刀槍殺，三、四個戴口罩，二人
    拿刀砍我，一人拿槍，只聽到一聲槍聲不是對我射，好像這一聲槍聲使丙○○受
    傷，丙○○從檳榔攤隔壁的遊藝場出來被槍打到，其中我只認識丁○○，因當日
    上午一時許，在羅馬假期ＫＴＶ飲酒席間與丁○○發生爭吵，我與朋友共同圍毆
    丁○○，可能因此懷恨而採取報復手段，我國中同學乙○○在場，他是丁○○的
    朋友，丁○○持何種兇器沒有看清楚等情（詳見警卷第八、九頁、偵字第一六一
    六五號卷第三九頁、一審卷第二一、五三頁），並經被害人丙○○於偵查中證實
    在卷，有戊○○之診斷證明書、丙○○手術記錄及行兇所用之改造手槍（含彈匣
    一個）及改造子彈二顆、水果刀一把扣案可考，又經在場目擊證人陳金塗、林奕
    成證實無訛，經核被告丁○○、乙○○此項自白與被害人戊○○、丙○○證人陳
    金塗、林奕成之證述情節相符，是以被告等自白應堪採信。應認被告丁○○與綽
    號阿發及不詳姓名者一人，共同基於攜帶槍枝、刀械，殺害戊○○之犯意聯絡，
    由丁○○持槍、綽號阿發及不詳姓名男子分持刀械，著手於殺人行為，乙○○則
    基於幫助之故意，帶領丁○○、「阿發」者及另一名不詳姓名男子，前往尋找戊○○後，即閃避於對面馬路觀看，未參與殺害戊○○之行為，應堪認定。
２、再查，被告丁○○夥同綽號阿發及不詳姓名者一人，分持刀械、改造槍枝，綽號
    阿發及不詳姓名者一人持刀砍殺戊○○，丁○○則開二槍，其中一槍不慎擊中丙○○右手肘前臂關節附近，子彈射入其肌肉接近尺骨部位骨頭檔住，醫師開刀從
    其傷口將子彈取出等情，有扣案改造手槍子彈等在卷足證，而扣押之改造手槍一
    支、子彈二顆，經送請法務部調查局鑑定結果，認為「一、改造手槍一支，認係
    仿半自動手槍製造之玩具槍，槍管材質為塑膠，以打擊底火為動力，機械性能良
    好，至於是否具殺傷力，請卓參隨附之槍枝殺傷力鑑驗說明。二、改造子彈二顆
    ，均經拆解檢視，具金屬彈頭、底火及微量火藥，尚不具足量之動能，認不具殺
    傷力」，此有該局八十四年八月二十六日刑鑑字第七六七一０號鑑驗通知書在卷
    足憑（附於第一六一六五號偵卷四七頁）。又依卷附之「槍枝殺傷力鑑驗說明」
    認為發射動能達二０焦耳／平方公尺以上，足以穿入人體皮肉層即具有殺傷力。
    查，告訴人丙○○被槍傷後，經送往高雄醫學院附設中和紀念醫院急救，該醫院
    醫師楊錦江到庭證述：「八十四年八月十三日晚上十時許，他（丙○○）來高醫
    急診，是總醫師負責開刀，開完刀是八月十四日凌晨一時四十分，我是主治醫師
    」，「其右手肘前臂關節附近，子彈射入其肌肉接近尺骨部位，子彈未穿透其骨
    頭，為骨頭檔住，醫師開刀從其傷口將子彈取出」（本院上訴卷第一二七頁）。
    被告丁○○持前揭改造手槍射擊丙○○，其子彈穿入肌肉，直抵骨頭處，此亦有
    高雄醫學院附設中和紀念醫院急診處理紀錄單、受傷略圖、護理紀錄附卷可稽（
    本院上訴卷第一二九頁），依前述說明，該手槍之發射動能，既已使子彈穿入人
    體皮肉層，足徵上開手槍及使用之二顆子彈的確具有殺傷力。至於綽號「阿發」
    等人所持有之刀械，業據目擊證人陳金塗證述：他們持有之刀，好像開山刀云云
    （原審卷四九頁）；應該有三把刀；證人陳金塗偵訊證稱：看到水果刀、西瓜刀
    ，我記不清楚了，但與我所畫之開山刀型式一樣云云（原審卷四九頁背面），並
    有陳金塗所繪之刀子略圖在卷足憑（附於原審卷五九頁），是「阿發」等人所持
    有之刀械外形，應與開山刀相類似，被告丁○○坦承持扣案之槍枝，並開了二槍
    ，姑不論其辯稱二槍均係對空鳴槍，並未朝戊○○或丙○○射擊，然丁○○既然
    夥同綽號阿發等人分持刀、槍行兇，且被害人戊○○被砍傷、丙○○果然被槍擊
    中，而有傷害結果，雖未發生死亡之結果，但被告丁○○等結夥三人，以具殺傷
    力之手槍射擊人體，以刀砍殺，均將產生死亡之結果，依客觀情況衡之，應有預
    見，被告丁○○與綽號阿發及另一不詳之人有殺人之故意至堪認定。被告丁○○
    之辯護人請求再將槍彈送鑑定，以明該槍可否供正常子彈發射之用，有無槍身爆
    裂危險，槍與扣案子彈射程多遠等情；然查扣案子彈係事後被告所提出，難認與
    現場擊發之子彈是同一，又被告丁○○已坦承開槍，該槍身亦未爆裂，被害人丙○○確係受槍傷，故要無鑑定該槍與正常子彈及扣案子彈射擊情形之必要。
３、次查，被告丁○○、乙○○係因戊○○之前毆打丁○○而持刀、槍前往尋仇，故
    被告等之犯意及目標係針對戊○○尋仇，業經被告丁○○、乙○○於警訊陳明在
    卷，被告丁○○於一審仍稱：我只想找戊○○，不認識丙○○不會打他，開二槍
    第一槍對空，第二槍朝上等情（一審卷第二三頁），被害人丙○○亦稱：「我是
    聽到碰一聲，開門出來走二、三步就中彈，開槍是向何方向開我不知道」（偵字
    第一六一六五號卷、三八頁），被害人戊○○證稱：「看到三、四人戴口罩，二
    人拿刀砍我，只聽到一聲槍聲，不是對我射擊，丙○○從檳榔攤隔壁的遊藝場出
    來被槍打到」等情（一審卷第二一頁），故被告槍擊之目的既在戊○○而不在丙○○，則雖誤中丙○○，被告丁○○明知開槍將產生死亡之結果，被告有殺人不
    確定之故意，被告丁○○持前揭具殺傷力之改造手槍擊中丙○○，仍屬打擊錯誤
    情形，均應依殺人未遂罪論處（最高法院四十七年度台上字第三四五號判決意旨
    參照）。被告丁○○持前揭具殺傷力之改造手槍擊中丙○○，幸未擊中要害部位
    ，只擊中手臂，而未發生死亡之結果，「阿發」及不詳姓名之男子，分持刀械砍
    殺戊○○，戊○○以手抵擋，致被殺到左手虎口處，戊○○逃跑後，「阿發」等
    人猶持刀追殺，而殺到戊○○身體背部要害，幸刀傷不深，否則亦難免死亡，而
    當時戊○○既已逃跑，「阿發」等人猶持刀追殺，可徵其等殺意之堅，其等均有
    殺人之犯意，均可認定。對被告丁○○於本院辯稱要去找戊○○和解、乙○○辯
    稱是要去充任和事佬云云，均不足採信。
４、被告丁○○雖又辯稱：伊開槍是要嚇阻「阿發」殺害戊○○，第一槍對空，第二
    槍朝上且對空鳴槍並無殺人犯意云云（原審卷二四頁背面）。惟查，丁○○於警
    訊時已供承：阿發取出改造手槍（內有子彈四顆）給我，要用來嚇唬戊○○，當
    時場面非常混亂，對方人數比我們多，我就掏出手槍，對空打了一槍，想嚇唬他
    們，結果對方一夥人，又衝了上來，我就對空打了第二槍等情（警卷第二頁），
    然當時阿發二人已分別持刀砍殺戊○○，被告丁○○再先後開二槍，其中一槍果
    然擊中在場之丙○○，渠等確有共同殺戊○○之犯意，而開槍打擊錯誤致丙○○
    中彈受傷，此情況應為被告所預見，足證被告有殺人之預見，且不違背其本意。
    是以丁○○此項辯解不足以採信。
５、至於被告丁○○與乙○○究竟夥同阿發及不詳姓名者一人或二人？換言之，共四
    人或五人前往戊○○所在之檳榔攤行兇？在場之被害人戊○○於警訊稱：「有五
    、六人」，證人陳金塗證稱「看到五名歹徒」，證人林奕成證稱「有六個人戴口
    罩，其中四個拿開山刀」，但查，被告丁○○、乙○○於警訊明白供認係夥同綽
    號阿發及不詳姓名者一人，共四人等情甚詳（已如上述），而該戊○○、陳金塗
    、林奕成均未能明確指證人數，應以被告丁○○二人之自白較堪採信，併予敘明
    。雖被告乙○○於警訊時稱「我與丁○○及阿發四人，持二把手槍」、證人林奕
    成於警訊、偵查中曾證稱：「一個沒靠過來的歹徒拿一把金色手槍對空開一槍，
    此時我大哥丙○○從大兵兵遊藝場開門探頭看，又被另外一個戴口罩的歹徒持黑
    色手槍開了一槍擊中我大哥右手肘」云云（似指有二人持槍）、被害人戊○○於
    警訊稱：好像有二人持槍、三人持刀，包括丁○○在內共有四到五人」云云，然
    查，被告丁○○始終供承當時持有阿發交付的一把手槍開了二槍，且扣案僅有上
    開改造手槍一把，且綽號阿發當時是否持有另一把槍枝？何種型式槍枝？均無一
    人證實，是以二把槍枝之說詞，難以採信，應認被告丁○○與綽號阿發及不詳姓
    名者一人，當時僅丁○○持扣案改造槍枝開了二槍，綽號阿發及不詳姓名者一人
    各持類似開山刀乙把砍殺戊○○，乙○○則持水果水站在馬路對面無誤。而不詳
    之人，年齡均較丁○○為大，此據丁○○供明，堪認均是成年人。
６、雖被告乙○○辯稱：伊未實施幫助殺人未遂之犯行，且被告在往大眾檳榔攤途中
    ，在高雄市○○路一五九號遇到黃智瑋，就留在該處與黃某談事情，並未前往犯
    罪現場，請傳黃智瑋做證云云，惟查，被告乙○○自承因被告丁○○被戊○○及
    其友人圍毆，所以才和丁○○、「阿發」者等人至大眾檳榔攤找戊○○（警卷第
    五頁、第二二八二九號偵卷第二０頁背面）；且抵達大眾檳榔攤時，被告乙○○
    且持有水果刀，另被告乙○○亦目睹被告丁○○收受「阿發」所交付之改造手槍
    ，此亦經乙○○自承在卷（警卷第五頁背面）。而丁○○亦陳述：「他（乙○○
    ）從頭到尾都跟我在一起．．．打我的人均是乙○○的朋友」（第一六一六五號
    偵卷第二三頁）；「乙○○帶我去大眾檳榔攤」（原審卷二五頁），「（問：阿
    發交槍給你時，乙○○知道否？）他在場有看到」（原審卷五四頁背面、八０頁
    ），故被告丁○○、「阿發」持有槍械，被告乙○○當知此行之目的在於殺人。
    又抵達大眾檳榔攤後，因乙○○和戊○○認識，所以吳某下車走到對面檳榔攤，
    此經丁○○供承在卷（原審卷八０頁）；被告乙○○亦坦承丁○○開槍時，伊在
    該處斜對面，因怕被戊○○看到（第二二八二九號偵查卷二一頁、原審卷八０頁
    背面），被告等人前往大眾檳榔攤，若僅是找戊○○理論，乙○○既與戊○○熟
    識，理應出面排解，何必要暫避他處？何況，被告二人均供承案發後兩人相偕逃
    離現場，並一起至高雄市○○路搭車至中壢躲藏。故被告乙○○明知丁○○等人
    攜帶兇器要殺戊○○，其竟將丁○○等人帶往戊○○經常逗留之大眾檳榔攤，且
    因恐被戊○○看到，遂在該處斜對面等候，直至丁○○等人殺害戊○○、丙○○
    後，始相偕逃逸，是其有幫助他人犯罪之行為甚明。況且被告於偵查中供稱：「
    ‧‧‧我人在（現場）對面‧‧‧」（見偵字第一六一五號卷二十二頁），於本
    院前審辯稱：「‧‧‧一到大眾檳榔攤即為避免二面不討好，而先行離開‧‧‧
    」（見本院前審卷第一六七頁），足證被告乙○○確有在場，而被告果真自始至
    終不在現場又有不在場證人黃智瑋可做證，要無於案發之初，不立即陳明之理，
    故被告乙○○翻異前供，辯稱不在場及聲請傳訊黃某，係卸責之詞，無傳訊必要
    。
７、綜上所述，被告二人罪證明確，所辯顯均係卸責之詞，不足採信，其二人犯行均
    堪認定。
三、上訴人即被告丁○○意圖供犯罪而持有前揭改造手槍著手於殺丙○○及由共犯殺
    戊○○，著手殺人之行為，而未生死亡之結果，係犯刑法第二百七十一條第二項
    、第一項、殺人未遂罪；一行為犯數罪名，為想像競合犯，從一重處斷，按修正
    前槍砲彈藥刀械管制條例第十條第三項及第十一條第三項之未經許可無故持有可
    發射金屬或子彈具有殺傷力之改造手槍及彈藥罪，業經立法院八十六年十一月二
    十四日修正公布，同月二十六日生效，又於八十九年七月五日修正公布，依刑法
    第二條第一項規定，比較新舊法適用，以舊法之刑度較輕有利於被告丁○○，故
    仍應適用修正前槍砲彈藥刀械管制條例第十條第三項及第十一條第三項，惟具殺
    傷力性能之槍械、子彈，均可供軍用，此不僅經最高法院第一次發回更審時指明
    ，亦早經國防部八十三年一月二十四日以８３崑峻字第五三二號函復司法院在案
    ，故被告持具殺傷力之改造手槍、子彈，既可供軍用，係犯刑法第一百八十七條
    之罪，與上述槍砲彈藥刀械管制條例第十條第三項第十一條第三項，係法條競合
    ，應適用較重之刑法第一百八十七條之罪論處，又與所犯刑法第二百七十一條第
    一項第二項之罪有方法結果牽連關係，應從一重依殺人未遂罪處斷。最高法院發
    回意旨認殺傷丙○○部分係犯過失傷害罪，然查被告丁○○見有人即持槍射擊，
    自不違其殺人意思，應負殺人未遂責任，被告丁○○所犯殺人罪部分，係屬未遂
    犯，依刑法第二十六條前段減輕其刑二分之一。又被告犯本案後，警員即實施偵
    查，並懷疑係被告二人所為等情，已據警員鄧國泰到庭證實（原審卷一００頁及
    背面），故被告於案發後向警投案，並不符合自首要件，亦併予敘明。被告丁○○與綽號「阿發」之不詳姓名成年男子及另一名不詳姓名成年男子間，就殺害戊○○部分有犯意之聯絡及行為之分擔，均為共同正犯。上訴人即被告乙○○基於
    幫助殺戊○○之犯意聯絡與被告丁○○等人前去尋找戊○○，於找到後在旁觀看
    ，並未參與殺人未遂罪之實施，亦未持有槍支，核其所為，係幫助犯刑法第二百
    七十一條第二項、第一項之殺人未遂罪（公訴人認被告乙○○係共同正犯，尚有
    未合，起訴法條應予變更），依刑法第二十六條前段減輕其刑二分之一。再依同
    法第三十一條第二項幫助犯減刑之規定，遞減二分之一。
四、公訴意旨另以：被告丁○○未經許可，於八十四年八月十三日下午十時三十分許
    無故持有扣案之改造子彈二顆，因認其涉犯槍砲彈藥刀械管制條例第十一條第三
    項之未經許可無故持有彈藥罪嫌云云。惟查：上開子彈經送請內政部警政署刑事
    警察局鑑驗結果，認：改造子彈二顆，經拆解檢視，具金屬彈頭、底火及微量火
    藥，尚不具足量之動能，認不具殺傷力等情，有該局八十四年八月二十六日刑鑑
    字第七六七一０號鑑驗通知書一紙在卷可按，業如前述。上開子彈以扣案之手槍
    發射，雖可射入人體皮肉層，而產生傷亡之情形，但因子彈內之火藥甚微，無法
    在人體內產生爆炸，致產生加重之傷害，因此，應認上開子彈本身不具殺傷力。
    此外，復查無其他積極證據足認被告確有違反槍砲彈藥刀械管制條例第十一條第
    三項規定之情事，本應諭知無罪之判決，惟公訴意旨認此與前開持有改造手槍有
    罪部分，有想像競合犯之裁判上一罪關係，爰不另為無罪之諭知。
五、原審因予論科，固非無據。惟查(1)前揭改造手槍子彈具有殺傷力，業如前述；原
    判決認為無殺傷力，而漏末論列被告丁○○所犯刑法第一百八十七條之罪，容有
    未洽，(2)被告丁○○與成年之「阿發」及另一成年人共三人有共犯關係，原審誤
    為共犯四人，並認乙○○係幫忙該四人犯罪，自有未洽；被告等上訴意旨分別否
    認有殺害戊○○之犯意，及否認有幫助殺人犯行云云，雖均無理由，但原判決既
    有可議，自應由本院予以撤銷改判。審酌被告丁○○因不滿被毆打，竟不依合法
    方式訴追，而糾集友人報復；被告乙○○明知丁○○將予報復，竟不予阻止，反
    而帶同丁○○前去被害人戊○○處，致發生本件事端，惟念其二人於犯後已深具
    悔意，被告丁○○亦與戊○○、丙○○達成民事和解等情狀，爰均從輕量處如主
    文第二、三項所示之刑。扣押之改造手槍一支（含彈匣一個），係屬違禁物，依
    刑法第三十八條第一項第一款規定，併宣告沒收；另子彈二顆無殺傷力（均已拆
    解），非違禁物，不予沒收。另被告乙○○持有之水果刀一支，乙○○於警訊供
    認為案發當時持有，應依同條第一項第二款宣告沒收，附此敘明。
據上論結，應依刑事訴訟法第三百六十九條第一項前段、第三百六十四條、第二百九
十九條第一項前段、第三百條，刑法第二條第一項但書、第二十八條、第一百八十七
條、第二百七十一條第一項、第二項、第五十五條、第二十六條前段、第三十條第二
項、第三十八條第一項第一款，判決如主文。
本案經檢察官王登榮到庭執行職務。
中    華    民    國     九十一     年      十二      月      十        日
                              臺灣高等法院高雄分院刑事第九庭
                                  審判長法官  張明松
                                        法官  任森銓
                                        法官  江泰章
右正本證明與原本無異。
如不服本判決應於收受本判決後十日內向本院提出上訴書狀，其未述上訴理由者，
並得於提起上訴後十日內向本院補提理由書狀（均須按他造當事人之人數附繕本)「
切勿逕送上級法院」。
                                      書記官  郭榮芳
中    華    民    國     九十一     年      十二      月      十一      日
附錄：本判決論罪科刑法條：
刑法第二百七十一條第一項、第二項
殺人者，處死刑、無期徒刑或十年以上有期徒刑。
前項之未遂犯罰之。
刑法第一百八十七條
意圖供自己或他人犯罪之用，而製造、販賣、運輸或持有炸藥、棉花藥、雷汞或其他
相類之爆裂物或軍用槍砲、子彈者，處五年以下有期徒刑。
                                                                        Ｑ
